cs: Sportovní potřeby > Outdoorové aktivity > Cyklistika > Díly jízdních kol > Součásti řetězových systémů na kola > Šroubovací/kazetová vícekolečka na jízdní kola: Kazety; Volnoběžné pastorky
en: Sporting Goods > Outdoor Recreation > Cycling > Bicycle Parts > Bicycle Drivetrain Parts > Bicycle Cassettes & Freewheels: Bicycle Cassettes; Bicycle Freewheels
fr: Équipements sportifs > Loisirs de plein air > Vélo > Pièces détachées vélo > Pièces de transmission de vélo > Cassettes et roues libres de vélo: Cassettes de vélo; Roues libres de vélo
sk-SK: Športový tovar > Exteriérové rekreakčné športy > Bicyklovanie > Diely pre bicykle > Diely hnacieho pohonu bicykla > Zotrvačníky a voľnobežky na bicykle: Zotrvačníky na bicykle; Voľnobežky na bicykle
th: อุปกรณ์กีฬา > สันทนาการกลางแจ้ง > ปั่นจักรยาน > อะไหล่จักรยาน > ชิ้นส่วนขับเคลื่อนจักรยาน > เฟืองหลังจักรยาน: เฟืองหลัง; สเตอร์หลัง
el: Αθλητικά είδη > Υπαίθριες δραστηριότητες αναψυχής > Ποδηλασία > Ανταλλακτικά ποδηλάτου > Ανταλλακτικά μετάδοσης ποδηλάτου > Κασέτες & ελεύθεροι τροχοί ποδηλάτου: Κασέτες ποδηλάτου; Ελεύθεροι τροχοί ποδηλάτου
pl: Sprzęt sportowy > Rekreacja na świeżym powietrzu > Kolarstwo > Części rowerowe > Części do napędów rowerowych > Kasety i wolnobiegi rowerowe: Kasety rowerowe; Wolnobiegi rowerowe
nl: Sportartikelen > Buitenrecreatie > Fietsen > Fietsonderdelen > Fietstandwielonderdelen > Fietscassettes en freewheels: Fietscassettes; Freewheels
de: Sportartikel > Outdoor-Aktivitäten > Radfahren > Fahrradbauteile > Fahrradschaltungsteile > Fahrradkassetten & -freiläufe: Fahrradkassetten; Fahrradfreiläufe
es: Equipamiento deportivo > Actividades al aire libre > Ciclismo > Piezas para bicicletas > Piezas de cadenas para bicicletas > Cassettes y piñones libres para bicicletas: Cassettes para bicicletas; Piñones libres para bicicletas
zh-TW: 體育用品 > 室外休閒 > 單車 > 自行車零件 > 自行車傳動變速零件 > 自行車齒輪組/飛輪: 自行車齒輪組; 自行車飛輪
fi: Urheilutarvikkeet > Ulkoharrasteet > Pyöräily > Polkupyörän osat > Polkupyörän voimansiirron osat > Polkupyörän rataspakat ja vapaarattaat: Polkupyörän rataspakat; Polkupyörän vapaarattaat
ja: スポーツ用品 > 屋外レクリエーション > サイクリング > 自転車パーツ > 自転車駆動系パーツ > 自転車スプロケット: 自転車カセットスプロケット; 自転車フリーホイール
ko: 스포츠용품 > 야외 레크레이션 > 사이클링 > 자전거 부품 > 자전거 동력전달장치 부품 > 자전거 카세트/프리휠: 자전거 카세트; 자전거 프리휠
sl-SI: Športna oprema > Rekreacija na prostem > Kolesarjenje > Kolesarski deli > Deli pogonskega sklopa koles > Kolesarski verižniki in verižniki s prostim tekom: Kolesarski verižniki; Kolesarski verižniki s prostim tekom
hu: Sportszerek > Szabadtéri kikapcsolódás > Kerékpározás > Kerékpáralkatrészek > Kerékpárhajtáslánc-alkatrészek > Kerékpárkazetták és -szabadonfutók: Kerékpárkazetták; Kerékpár-szabadonfutók
bg-BG: Спортни стоки > Спортни занимания на открито > Колоездене > Части за велосипеди > Части за задвижване на велосипеди > Велосипедни венец-касети и задни венци: Велосипедни венец-касети; Велосипедни задни венци
lt-LT: Sporto prekės > Poilsis lauke > Dviračių sportas > Dviračių dalys > Dviračių pavaros dalys > Dviračių galiniai žvaigždžių blokai ir laisvaeigės pavaros: Dviračių galiniai žvaigždžių blokai; Dviračių laisvaeigės pavaros
it: Articoli sportivi > Ricreazione outdoor > Ciclismo > Parti per bicicletta > Parti trasmissione bicicletta > Pignoni e cassette per bicicletta: Cassette per bicicletta; Ruote libere per bicicletta
vi: Dụng cụ thể thao > Giải trí ngoài trời > Đạp xe > Phụ tùng xe đạp > Bộ phận truyền động của xe đạp > Líp xe đạp: Líp nhả xe đạp; Líp vặn xe đạp
tr: Spor Malzemeleri > Açık Hava Etkinlikleri > Bisiklet > Bisiklet Parçaları > Bisiklet Aktarma Organları > Bisiklet Rubleleri: Bisiklet Kasetleri; Bisiklet Filibirleri
pt-PT: Artigos de desporto > Atividades recreativas no exterior > Ciclismo > Peças para bicicleta > Peças de transmissão para bicicleta > Cassetes e rodas livres para bicicleta: Cassetes de bicicleta; Carretos de bicicleta
ro-RO: Articole sportive > Recreere în aer liber > Ciclism > Piese pentru biciclete > Piese de transmisie pentru biciclete > Casete și roți libere pentru biciclete: Casete pentru biciclete; Roți libere pentru biciclete
ru: Спортивные товары > Активный отдых на открытом воздухе > Езда на велосипеде > Детали для велосипедов > Детали ходовой части велосипедов > Велосипедные кассеты и трещотки: Кассеты для велосипедов; Трещотки для велосипедов
da: Sportsartikler > Friluftsliv > Cykling > Cykeldele > Cykeltransmissionsdele > Cykelkassetter og friløbskranse: Cykelkassetter; Friløbskranse
pt-BR: Artigos esportivos > Atividades ao ar livre > Ciclismo > Peças de bicicleta > Peças de transmissão de bicicletas > Cassetes e Catracas para bicicleta: Cassetes de bicicleta; Catracas de bicicleta
hr-HR: Sportska oprema > Rekreacija na otvorenom > Biciklizam > Dijelovi za bicikle > Dijelovi pogona bicikla > Kazete i zupčanici za bicikle: Kazete za bicikle; Zupčanici za bicikle
zh-CN: 体育用品 > 户外休闲 > 自行车用品 > 自行车零配件 > 自行车传动系统零件 > 自行车飞轮: 自行车卡式飞轮; 自行车自由轮
sv: Sportartiklar > Utomhusaktiviteter > Cykling > Cykeldelar > Delar till cykelkedjor > Cykelkassetter: Kassetter till cyklar; Cykelfrihjul
nb: Sportsutstyr > Friluftsliv > Sykling > Sykkeldeler > Drivlinjedeler til sykkel > Sykkelkassetter og frihjul: Sykkelkassetter; Frihjul for sykkel